最高法院刑事判決　　　　　　　　　 111年度台上字第4028號
上　訴　人　劉俊甫
上列上訴人因加重詐欺等罪案件，不服臺灣高等法院中華民國11
1年5月19日第二審判決（111年度上訴字第632號，起訴案號：臺
灣新北地方檢察署109年度偵字第42540號、110年度偵字第18580
號），提起上訴，本院判決如下：
    主  文
上訴駁回。
    理  由
按刑事訴訟法第377 條規定，上訴於第三審法院，非以判決違
  背法令為理由，不得為之。是提起第三審上訴，應以原判決違
  背法令為理由，係屬法定要件。如果上訴理由書狀並未依據卷
  內訴訟資料，具體指摘原判決不適用何種法則或如何適用不當
  ，或所指摘原判決違法情事，顯與法律規定得為第三審上訴理
  由之違法情形，不相適合時，均應認其上訴為違背法律上之程
  式，予以駁回。
本件第一審認定，上訴人劉俊甫有如第一審判決事實欄㈡、
  ㈢所載之三人以上共同詐欺取財（下稱加重詐欺取財）、洗錢
  、洗錢未遂各犯行明確，因而依想像競合之規定，從一重論處
  上訴人加重詐欺取財共2罪刑（各處有期徒刑7月），應執行有
  期徒刑1 年，並諭知相關之沒收。上訴人僅就第一審判決關於
  其前揭犯行之量刑部分提起上訴，經原審審理結果，維持第一
  審關於上開部分之量刑，駁回上訴人在第二審之上訴。已詳述
  其憑以認定之量刑依據及理由。
刑之量定，屬為裁判之法院裁量之職權，如其量刑已以行為人
  之責任為基礎，並斟酌刑法第57條各款所列情狀，在法定刑度
  內，酌量科刑，而無違反公平、比例及罪刑相當原則，致明顯
  輕重失衡情形，自不得指為違法。原判決審酌第一審對於上訴
  人所犯上開各罪，已說明如何皆有刑法第59條酌減其刑規定之
  適用，復詳敘其量刑係以上訴人之責任為基礎，審酌其犯後坦
  承犯行，且已與告訴人廖土水及被害人許雅琴成立調解或和解
  ，及其犯罪動機、目的、手段、角色分工、報酬數額、智識程
  度、家庭狀況等一切情狀，各量處有期徒刑7 月，並綜合整體
  評價，酌定其應執行刑有期徒刑1 年，各罪已屬從輕量刑，且
  所定應執行刑，亦適用限制加重原則，給予適度刑罰折扣，為
  無不當，因而維持第一審所量處之刑，核屬事實審法院裁量之
  事項，尚無違法可言。上訴意旨以原審未審酌上訴人係因失業
  始為本案犯行，且始終坦承犯行，並積極與所有被害人和解，
  且履行和解條件云云，核係對原審量刑裁量之職權行使及原判
  決已斟酌說明之事項，任憑己意所為之指摘，並非上訴第三審
  之適法理由。又原審業已依刑法第59條規定酌減其刑，上訴意
  旨指摘原判決未適用該規定云云，顯非依據卷內資料指摘，同
  非合法之第三審上訴理由。綜上，本件上訴不合法律上之程式
  ，應予駁回。
據上論結，應依刑事訴訟法第395條前段，判決如主文。
中    華    民    國   111    年    9     月    1     日
                  刑事第三庭審判長法  官  徐  昌  錦  
                                  法  官  林  恆  吉  
                                  法  官  林  海  祥  
                                  法  官  侯  廷  昌  
                                  法  官  江  翠  萍  
本件正本證明與原本無異
                                  書記官
中    華    民    國   111    年    9     月    7     日